臺灣臺中地方法院民事裁定　　　　　　　100年度抗字第280號
　　抗　告　人　王景源
　　相　對　人　陳玉
上列當事人間聲請本票准許強制執行事件，抗告人對於民國 100
年9月23日本院民事庭司法事務官所為100年度司票字第3952號裁
定提起抗告，本院合議庭裁定如下：
    主    文
抗告駁回。
抗告程序費用新臺幣壹仟元由抗告人負擔。
    理    由
一、抗告意旨略以：相對人所執之本票二紙，係以不正當手段取
    得，故債權無效。緣民國100年4月23日當晚．．有五名不明
    人士來找我，說是代他人處理債務，當時確有一筆剩80未還
    ，於是對方要我開立本票兩張，以供償還｛即發票日100年4
    月23日，票面金額500,000元，到期日100年 4月29日（票號
    CH752346）、發票日100年 4月23日，票面金額300,000元，
    到期日100年5月15日（票號CH753247）｝。當時對方還令我
    多開立二張面額各500,000元，合計1,000,000元之本票，好
    讓他們回去交差，但這已經超出債務範圍，我當然不願意，
    不過他們人多勢眾，且肢體動作及話語氣卻令我心生畏懼，
    並且害怕，而其中一人「說趕快寫一寫，我們好交代，不然
    大家耗在這都不用走」，此時我更擔心若不照做恐無法全身
    而退，於是在種種不利於我的情況之下，被迫開立另兩張本
    票，開立時我有要求不開立到期日｛即發票日100年4月23日
    ，票面金額500,000元，未載到期日（票號CH752348）、 發
    票日100年 4月23日，票面金額500,000元，未載到期日（票
    號CH753249）｝。第1張及第2張本票我如期兌現之後，對方
    竟未將第3張及第4張本票歸還，更可惡的是，該兩張本票竟
    又流到其他兄弟手中向我催討，令我不勝其擾，不得已的情
    況提起勇氣向台中市刑大偵七隊說明來龍去脈，並由台中地
    檢署偵辦中，如今該集團已全部落網，可疑的是該兩張不正
    當手段取得之本票，竟被填到期日且由提示人提示法院，不
    禁令人懷疑提示人與該集團之關係，或當真視司法如無物，
    請求庭上明察秋毫，勿枉勿縱，還小民一個公道，為此提起
    抗告，請求廢棄原裁定，更為合法之裁定等語。
二、按執票人向本票發票人行使追索權時，得聲請法院裁定後強
    制執行，票據法第 123條定有明文。又本票執票人，依票據
    法第 123條規定，聲請法院裁定許可對發票人強制執行，係
    屬非訟事件，此項聲請之裁定，及抗告法院之裁定，僅依非
    訟事件程序，以審查強制執行許可與否，並無確定實體上法
    律關係存否之效力，法院僅就本票形式上之要件是否具備予
    以審查，即為已足，至於當事人間實體上之爭執，應循訴訟
    程序以資解決，要非非訟裁定法院所得審酌（最高法院56年
    台抗字第 714號裁判意旨參照）。經查，本件抗告人之抗告
    理由係屬實體上之爭執，顯非程序事項，自應由抗告人另行
    提起訴訟，以資解決。是原審為形式審查准許而准許本票強
    制執行之裁定，仍無不合。從而，本件抗告為無理由，應予
    駁回。
三、據上論結，本件抗告為無理由，依非訟事件法第46條、第21
    條第2項、第24條第1項，民事訴訟法第495條之1第 1項、第
    449條第1項、第78條，裁定如主文。
中    華    民    國   100    年    11    月    17    日
                  民事第三庭  審判長法  官  顏世傑
                                    法  官  黃峻隆
                                    法  官  洪挺梧
正本係照原本作成。
本裁定不得抗告。
中    華    民    國   100    年    11    月    17    日
                                    書記官